Config:
  hfst:
    Gen: ../../../src/generator-gt-norm.hfst
    Morph: ../../../src/analyser-gt-norm.hfst
  xerox:
    Gen: ../../../src/generator-gt-norm.xfst
    Morph: ../../../src/analyser-gt-norm.xfst
    App: lookup

Tests:

# todo:
# Proofread the gold standard (below)
# Then: run analyser, then correct. 


  Verb - кундамс: # Verb1 "to catch"
     кундамс+V+Der/Омс+Inf+Ill: кундамс
     кундамс+V+Der/ОмО+Inf+Ill+Px1Sg: кундамозон
     кундамс+V+Der/ОмО+Inf+Ill+Px2Sg: кундамозот
     кундамс+V+Der/ОмО+Inf+Ill+Px3Sg: кундамозонзо
     кундамс+V+Der/ОмО+Inf+Ill+Px1Pl: кундамозонок
     кундамс+V+Der/ОмО+Inf+Ill+Px2Pl: кундамозонк
     кундамс+V+Der/ОмО+Inf+Ill+Px3Pl: кундамозост
     кундамс+V+Der/ОмО+Inf+Loc: кундамо
     кундамс+V+Der/ОмО+Inf+Loc+Px1Sg: кундамон
     кундамс+V+Der/ОмО+Inf+Loc+Px2Sg: кундамот
     кундамс+V+Der/ОмО+Inf+Loc+Px3Sg: кундамонзо
     кундамс+V+Der/ОмО+Inf+Loc+Px1Pl: кундамонок
     кундамс+V+Der/ОмО+Inf+Loc+Px2Pl: кундамонк
     кундамс+V+Der/ОмО+Inf+Loc+Px3Pl: кундамост
     кундамс+V+Der/ОмА+N+Abl+Sg+Indef: кундамодо
     кундамс+V+Der/ОмА+N+Abl+Sg+Px1Sg: кундамодон
     кундамс+V+Der/ОмА+N+Abl+Sg+Px2Sg: кундамодот
     кундамс+V+Der/ОмА+N+Abl+Sg+Px3Sg: кундамодонзо
     кундамс+V+Der/ОмА+N+Abl+Sg+Px1Pl: кундамодонок
     кундамс+V+Der/ОмА+N+Abl+Sg+Px2Pl: кундамодонк
     кундамс+V+Der/ОмА+N+Abl+Sg+Px3Pl: кундамодост
     кундамс+V+Der/ОмА+N+Abl+Pl+Indef: кундамодо
     кундамс+V+Der/ОмА+N+Abl+Pl+Px1Sg: кундамодон
     кундамс+V+Der/ОмА+N+Abl+Pl+Px2Sg: кундамодот
     кундамс+V+Der/ОмА+N+Abl+Pl+Px3Sg: кундамодонзо
     кундамс+V+Der/ОмА+N+Abl+Pl+Px1Pl: кундамодонок
     кундамс+V+Der/ОмА+N+Abl+Pl+Px2Pl: кундамодонк
     кундамс+V+Der/ОмА+N+Abl+Pl+Px3Pl: кундамодост
     кундамс+V+Der/Омга+Inf+Prl: кундамга
     кундамс+V+Der/Омга+Inf+Prl+Px1Sg: кундамган
     кундамс+V+Der/Омга+Inf+Prl+Px2Sg: кундамгат
     кундамс+V+Der/Омга+Inf+Prl+Px3Sg: кундамганзо
     кундамс+V+Der/Омга+Inf+Prl+Px1Pl: кундамганок
     кундамс+V+Der/Омга+Inf+Prl+Px2Pl: кундамганк
     кундамс+V+Der/Омга+Inf+Prl+Px3Pl: кундамгаст
     кундамс+V+Der/ОмстО+Inf+Ela: кундамсто
     кундамс+V+Der/ОмстО+Inf+Ela+Px1Sg: кундамстон
     кундамс+V+Der/ОмстО+Inf+Ela+Px2Sg: кундамстот
     кундамс+V+Der/ОмстО+Inf+Ela+Px3Sg: кундамстонзо
     кундамс+V+Der/ОмстО+Inf+Ela+Px1Pl: кундамстонок
     кундамс+V+Der/ОмстО+Inf+Ela+Px2Pl: кундамстонк
     кундамс+V+Der/ОмстО+Inf+Ela+Px3Pl: кундамстост
     кундамс+V+Der/Омс+Inf+Ill+Ind+NonPast+ScSg1: кундамсан
     кундамс+V+Der/Омс+Inf+Ill+Ind+NonPast+ScSg2: кундамсат
     кундамс+V+Der/Омс+Inf+Ill+Ind+NonPast+ScSg3: кундамс
     кундамс+V+Der/Омс+Inf+Ill+Ind+NonPast+ScPl1: кундамстано
     кундамс+V+Der/Омс+Inf+Ill+Ind+NonPast+ScPl2: кундамстадо
     кундамс+V+Der/Омс+Inf+Ill+Ind+NonPast+ScSg3: кундамс
     кундамс+V+Der/Омс+Inf+Ill+Ind+Prt2+ScSg1: кундамсолинь
     кундамс+V+Der/Омс+Inf+Ill+Ind+Prt2+ScSg2: кундамсолить
     кундамс+V+Der/Омс+Inf+Ill+Ind+Prt2+ScSg3: кундамсоль
     кундамс+V+Der/Омс+Inf+Ill+Ind+Prt2+ScPl1: кундамсолинек
     кундамс+V+Der/Омс+Inf+Ill+Ind+Prt2+ScPl2: кундамсолиде
     кундамс+V+Der/Омс+Inf+Ill+Ind+Prt2+ScPl3: кундамсольть
     кундамс+V+Der/Ома+Oblig+Ind+NonPast+ScSg1: кундаман
     кундамс+V+Der/Ома+Oblig+Ind+NonPast+ScSg2: кундамат
     кундамс+V+Der/Ома+Oblig+Ind+NonPast+ScSg3: кундама
     кундамс+V+Der/Ома+Oblig+Ind+NonPast+ScPl1: кундаматано
     кундамс+V+Der/Ома+Oblig+Ind+NonPast+ScPl2: кундаматадо
     кундамс+V+Der/Ома+Oblig+Ind+NonPast+ScPl3: кундамат
     кундамс+V+Der/Ома+Oblig+Ind+Prt2+ScSg1: кундамалинь
     кундамс+V+Der/Ома+Oblig+Ind+Prt2+ScSg2: кундамалить
     кундамс+V+Der/Ома+Oblig+Ind+Prt2+ScSg3: кундамаль
     кундамс+V+Der/Ома+Oblig+Ind+Prt2+ScPl1: кундамалинек
     кундамс+V+Der/Ома+Oblig+Ind+Prt2+ScPl2: кундамалиде
     кундамс+V+Der/Ома+Oblig+Ind+Prt2+ScPl3: кундамальть
     кундамс+V+Der/Озь+Ger: кундазь
     кундамс+V+Der/Озь+Ger+Ind+NonPast+ScSg1: кундазян
     кундамс+V+Der/Озь+Ger+Ind+NonPast+ScSg2: кундазят
     кундамс+V+Der/Озь+Ger+Ind+NonPast+ScSg3: кундазь
     кундамс+V+Der/Озь+Ger+Ind+NonPast+ScPl1: кундазтяно
     кундамс+V+Der/Озь+Ger+Ind+NonPast+ScPl2: кундазтядо
     кундамс+V+Der/Озь+Ger+Ind+NonPast+ScPl3: кундазть
     кундамс+V+Der/Озь+Ger+Ind+Prt2+ScSg1: кундазелинь
     кундамс+V+Der/Озь+Ger+Ind+Prt2+ScSg2: кундазелить
     кундамс+V+Der/Озь+Ger+Ind+Prt2+ScSg3: кундазель
     кундамс+V+Der/Озь+Ger+Ind+Prt2+ScPl1: кундазелинек
     кундамс+V+Der/Озь+Ger+Ind+Prt2+ScPl2: кундазелиде
     кундамс+V+Der/Озь+Ger+Ind+Prt2+ScPl3: кундазельть
     кундамс+V+Der/Онь+VGen: кундань
     кундамс+V+Der/Овт+TelicN+N+Nom+Sg+Indef: кундавт
     кундамс+V+Der/ОмА+N+Nom+Sg+Indef: кундамо
     кундамс+V+Der/Ы+ActPtcShort+A: кунды
     кундамс+V+Der/Ы+ActPtcShort+Der/кс+A: кундыкс
     кундамс+V+Der/Ый+ActPtcLong+A: кундый
     кундамс+V+Der/Ыця+ActDemPtc+A: кундыця
     кундамс+V+ConNeg: кунда
     кундамс+V+Imprt+ScSg2: кундак
     кундамс+V+Imprt+ScSg2+OcSg3: кундык
     кундамс+V+Imprt+ScSg2+OcSg1: кундамак
     кундамс+V+Imprt+ScSg2+OcPl3: кундыть
     кундамс+V+Imprt+ScPl2: кундадо
     кундамс+V+Imprt+ScPl2+OcSg3: кундынк
     кундамс+V+Imprt+ScPl2+OcPl3: кундынк
     кундамс+V+Imprt+ScSg2+OcPl1: кундамизь
     кундамс+V+Imprt+ScPl2+OcSg1: кундамизь
     кундамс+V+Imprt+ScPl2+OcPl1: кундамизь
     кундамс+V+Imprt+ScSg3+OcPl1: кундамизь
     кундамс+V+Imprt+ScPl3+OcSg1: кундамизь
     кундамс+V+Imprt+ScPl3+OcPl1: кундамизь
     кундамс+V+Opt+ScSg1: кундазан
     кундамс+V+Opt+ScSg2: кундазат
     кундамс+V+Opt+ScSg3: кундасо
     кундамс+V+Opt+ScPl1: кундазтано
     кундамс+V+Opt+ScPl2: кундазтадо
     кундамс+V+Opt+ScPl3: кундаст
     кундамс+V+Opt+ScSg1+OcSg3: кундазса
     кундамс+V+Opt+ScSg2+OcSg3: кундазсак
     кундамс+V+Opt+ScSg3+OcSg3: кундазсо
     кундамс+V+Opt+ScSg1+OcPl3: кундазсынь
     кундамс+V+Opt+ScSg2+OcPl3: кундазсыть
     кундамс+V+Opt+ScSg3+OcPl3: кундазсынзе
     кундамс+V+Opt+ScPl1+OcSg3: кундазсынек
     кундамс+V+Opt+ScPl1+OcPl3: кундазсынек
     кундамс+V+Opt+ScPl2+OcSg3: кундазсынк
     кундамс+V+Opt+ScPl2+OcPl3: кундазсынк
     кундамс+V+Opt+ScPl3+OcSg3: кундазсызь
     кундамс+V+Opt+ScPl3+OcPl3: кундазсызь
     кундамс+V+Opt+ScSg1+OcSg2: кундазтан
     кундамс+V+Opt+ScSg3+OcSg2: кунданзат
     кундамс+V+Opt+ScSg1+OcPl2: кундаздызь
     кундамс+V+Opt+ScPl1+OcSg2: кундаздызь
     кундамс+V+Opt+ScPl1+OcPl2: кундаздызь
     кундамс+V+Opt+ScSg3+OcPl2: кундаздызь
     кундамс+V+Opt+ScPl3+OcSg2: кундаздызь
     кундамс+V+Opt+ScPl3+OcPl2: кундаздызь
     кундамс+V+Opt+ScSg2+OcSg1: кундазмак
     кундамс+V+Opt+ScSg3+OcSg1: кундазмам
     кундамс+V+Opt+ScSg2+OcPl1: кундазмизь
     кундамс+V+Opt+ScPl2+OcSg1: кундазмизь
     кундамс+V+Opt+ScPl2+OcPl1: кундазмизь
     кундамс+V+Opt+ScSg3+OcPl1: кундазмизь
     кундамс+V+Opt+ScPl3+OcSg1: кундазмизь
     кундамс+V+Opt+ScPl3+OcPl1: кундазмизь
     кундамс+V+Ind+NonPast+ScSg1: кундан
     кундамс+V+Ind+NonPast+ScSg2: кундат
     кундамс+V+Ind+NonPast+ScSg3: кунды
     кундамс+V+Ind+NonPast+ScPl1: кундатано
     кундамс+V+Ind+NonPast+ScPl2: кундатадо
     кундамс+V+Ind+NonPast+ScPl3: кундыть
     кундамс+V+Ind+NonPast+ScSg1+OcSg3: кундаса
     кундамс+V+Ind+NonPast+ScSg2+OcSg3: кундасак
     кундамс+V+Ind+NonPast+ScSg3+OcSg3: кундасы
     кундамс+V+Ind+NonPast+ScSg1+OcPl3: кундасынь
     кундамс+V+Ind+NonPast+ScSg2+OcPl3: кундасыть
     кундамс+V+Ind+NonPast+ScSg3+OcPl3: кундасынзе
     кундамс+V+Ind+NonPast+ScPl1+OcSg3: кундасынек
     кундамс+V+Ind+NonPast+ScPl1+OcPl3: кундасынек
     кундамс+V+Ind+NonPast+ScPl2+OcSg3: кундасынк
     кундамс+V+Ind+NonPast+ScPl2+OcPl3: кундасынк
     кундамс+V+Ind+NonPast+ScPl3+OcSg3: кундасызь
     кундамс+V+Ind+NonPast+ScPl3+OcPl3: кундасызь
     кундамс+V+Ind+NonPast+ScSg1+OcSg2: кундатан
     кундамс+V+Ind+NonPast+ScSg3+OcSg2: кундатанзат
     кундамс+V+Ind+NonPast+ScSg1+OcPl2: кундатадызь
     кундамс+V+Ind+NonPast+ScPl1+OcSg2: кундатадызь
     кундамс+V+Ind+NonPast+ScPl1+OcPl2: кундатадызь
     кундамс+V+Ind+NonPast+ScSg3+OcPl2: кундатадызь
     кундамс+V+Ind+NonPast+ScPl3+OcSg2: кундатадызь
     кундамс+V+Ind+NonPast+ScPl3+OcPl2: кундатадызь
     кундамс+V+Ind+NonPast+ScSg2+OcSg1: кундасамак
     кундамс+V+Ind+NonPast+ScSg3+OcSg1: кундасамам
     кундамс+V+Ind+NonPast+ScSg2+OcPl1: кундасамизь
     кундамс+V+Ind+NonPast+ScPl2+OcSg1: кундасамизь
     кундамс+V+Ind+NonPast+ScPl2+OcPl1: кундасамизь
     кундамс+V+Ind+NonPast+ScSg3+OcPl1: кундасамизь
     кундамс+V+Ind+NonPast+ScPl3+OcSg1: кундасамизь
     кундамс+V+Ind+NonPast+ScPl3+OcPl1: кундасамизь
     кундамс+V+Ind+Prt1+ScSg1: кундынь
     кундамс+V+Ind+Prt1+ScSg2: кундыть
     кундамс+V+Ind+Prt1+ScSg3: кундась
     кундамс+V+Ind+Prt1+ScPl1: кундынек
     кундамс+V+Ind+Prt1+ScPl2: кундынк
     кундамс+V+Ind+Prt1+ScPl3: кундасть
     кундамс+V+Ind+Prt1+ScSg1+OcSg3: кундыя
     кундамс+V+Ind+Prt1+ScSg2+OcSg3: кундык
     кундамс+V+Ind+Prt1+ScSg3+OcSg3: кундызе
     кундамс+V+Ind+Prt1+ScSg1+OcPl3: кундынь
     кундамс+V+Ind+Prt1+ScSg2+OcPl3: кундыть
     кундамс+V+Ind+Prt1+ScSg3+OcPl3: кундынзе
     кундамс+V+Ind+Prt1+ScPl1+OcSg3: кундынек
     кундамс+V+Ind+Prt1+ScPl1+OcPl3: кундынек
     кундамс+V+Ind+Prt1+ScPl2+OcSg3: кундынк
     кундамс+V+Ind+Prt1+ScPl2+OcPl3: кундынк
     кундамс+V+Ind+Prt1+ScPl3+OcSg3: кундызь
     кундамс+V+Ind+Prt1+ScPl3+OcPl3: кундызь
     кундамс+V+Ind+Prt1+ScSg1+OcSg2: кундытинь
     кундамс+V+Ind+Prt1+ScSg3+OcSg2: кундынзеть
     кундамс+V+Ind+Prt1+ScSg1+OcPl2: кундыдизь
     кундамс+V+Ind+Prt1+ScPl1+OcSg2: кундыдизь
     кундамс+V+Ind+Prt1+ScPl1+OcPl2: кундыдизь
     кундамс+V+Ind+Prt1+ScSg3+OcPl2: кундыдизь
     кундамс+V+Ind+Prt1+ScPl3+OcSg2: кундыдизь
     кундамс+V+Ind+Prt1+ScPl3+OcPl2: кундыдизь
     кундамс+V+Ind+Prt1+ScSg2+OcSg1: кундымик
     кундамс+V+Ind+Prt1+ScSg3+OcSg1: кундымим
     кундамс+V+Ind+Prt1+ScSg2+OcPl1: кундымизь
     кундамс+V+Ind+Prt1+ScPl2+OcSg1: кундымизь
     кундамс+V+Ind+Prt1+ScPl2+OcPl1: кундымизь
     кундамс+V+Ind+Prt1+ScSg3+OcPl1: кундымизь
     кундамс+V+Ind+Prt1+ScPl3+OcSg1: кундымизь
     кундамс+V+Ind+Prt1+ScPl3+OcPl1: кундымизь
     кундамс+V+Ind+Prt2+ScSg1: кундылинь
     кундамс+V+Ind+Prt2+ScSg2: кундылить
     кундамс+V+Ind+Prt2+ScSg3: кундыль
     кундамс+V+Ind+Prt2+ScPl1: кундылинек
     кундамс+V+Ind+Prt2+ScPl2: кундылиде
     кундамс+V+Ind+Prt2+ScPl3: кундыльть
     кундамс+V+Ind+Prt2+ScSg1+OcSg3: кундылия
     кундамс+V+Ind+Prt2+ScSg2+OcSg3: кундылик
     кундамс+V+Ind+Prt2+ScSg3+OcSg3: кундылизе
     кундамс+V+Ind+Prt2+ScSg1+OcPl3: кундылинь
     кундамс+V+Ind+Prt2+ScSg2+OcPl3: кундылить
     кундамс+V+Ind+Prt2+ScSg3+OcPl3: кундылинзе
     кундамс+V+Ind+Prt2+ScPl1+OcSg3: кундылинек
     кундамс+V+Ind+Prt2+ScPl1+OcPl3: кундылинек
     кундамс+V+Ind+Prt2+ScPl2+OcSg3: кундылинк
     кундамс+V+Ind+Prt2+ScPl2+OcPl3: кундылинк
     кундамс+V+Ind+Prt2+ScPl3+OcSg3: кундылизь
     кундамс+V+Ind+Prt2+ScPl3+OcPl3: кундылизь
     кундамс+V+Ind+Prt2+ScSg1+OcSg2: кундылитинь
     кундамс+V+Ind+Prt2+ScSg3+OcSg2: кундылинзеть
     кундамс+V+Ind+Prt2+ScSg1+OcPl2: кундылидизь
     кундамс+V+Ind+Prt2+ScPl1+OcSg2: кундылидизь
     кундамс+V+Ind+Prt2+ScPl1+OcPl2: кундылидизь
     кундамс+V+Ind+Prt2+ScSg3+OcPl2: кундылидизь
     кундамс+V+Ind+Prt2+ScPl3+OcSg2: кундылидизь
     кундамс+V+Ind+Prt2+ScPl3+OcPl2: кундылидизь
     кундамс+V+Ind+Prt2+ScSg2+OcSg1: кундылимик
     кундамс+V+Ind+Prt2+ScSg3+OcSg1: кундылимим
     кундамс+V+Ind+Prt2+ScSg2+OcPl1: кундылимизь
     кундамс+V+Ind+Prt2+ScPl2+OcSg1: кундылимизь
     кундамс+V+Ind+Prt2+ScPl2+OcPl1: кундылимизь
     кундамс+V+Ind+Prt2+ScSg3+OcPl1: кундылимизь
     кундамс+V+Ind+Prt2+ScPl3+OcSg1: кундылимизь
     кундамс+V+Ind+Prt2+ScPl3+OcPl1: кундылимизь
     кундамс+V+Conj+ScSg1: кундавлинь
     кундамс+V+Conj+ScSg2: кундавлить
     кундамс+V+Conj+ScSg3: кундаволь
     кундамс+V+Conj+ScPl1: кундавлинек
     кундамс+V+Conj+ScPl2: кундавлиде
     кундамс+V+Conj+ScPl3: кундавольть
     кундамс+V+Conj+ScSg1+OcSg3: кундавлия
     кундамс+V+Conj+ScSg2+OcSg3: кундавлик
     кундамс+V+Conj+ScSg3+OcSg3: кундавлизе
     кундамс+V+Conj+ScSg1+OcPl3: кундавлинь
     кундамс+V+Conj+ScSg2+OcPl3: кундавлить
     кундамс+V+Conj+ScSg3+OcPl3: кундавлинзе
     кундамс+V+Conj+ScPl1+OcSg3: кундавлинек
     кундамс+V+Conj+ScPl1+OcPl3: кундавлинек
     кундамс+V+Conj+ScPl2+OcSg3: кундавлинк
     кундамс+V+Conj+ScPl2+OcPl3: кундавлинк
     кундамс+V+Conj+ScPl3+OcSg3: кундавлизь
     кундамс+V+Conj+ScPl3+OcPl3: кундавлизь
     кундамс+V+Conj+ScSg1+OcSg2: кундавлитинь
     кундамс+V+Conj+ScSg3+OcSg2: кундавлинзеть
     кундамс+V+Conj+ScSg1+OcPl2: кундавлимизь
     кундамс+V+Conj+ScSg2+OcSg1: кундавлимизь
     кундамс+V+Conj+ScSg3+OcSg1: кундавлимизь
     кундамс+V+Conj+ScSg2+OcPl1: кундавлимизь
     кундамс+V+Conj+ScPl2+OcSg1: кундавлимизь
     кундамс+V+Conj+ScPl2+OcPl1: кундавлимизь
     кундамс+V+Conj+ScSg3+OcPl1: кундавлимизь
     кундамс+V+Conj+ScPl3+OcSg1: кундавлимизь
     кундамс+V+Conj+ScPl3+OcPl1: кундавлимизь
     кундамс+V+Des+Prt2+ScSg1: кундыксэлинь
     кундамс+V+Des+Prt2+ScSg2: кундыксэлить
     кундамс+V+Des+Prt2+ScSg3: кундыксэль
     кундамс+V+Des+Prt2+ScPl1: кундыксэлинек
     кундамс+V+Des+Prt2+ScPl2: кундыксэлиде
     кундамс+V+Des+Prt2+ScPl3: кундыксэльть
     кундамс+V+Des+Prt2+ScSg1+OcSg3: кундыксэлия
     кундамс+V+Des+Prt2+ScSg2+OcSg3: кундыксэлик
     кундамс+V+Des+Prt2+ScSg3+OcSg3: кундыксэлизе
     кундамс+V+Des+Prt2+ScSg1+OcPl3: кундыксэлинь
     кундамс+V+Des+Prt2+ScSg2+OcPl3: кундыксэлить
     кундамс+V+Des+Prt2+ScSg3+OcPl3: кундыксэлинзе
     кундамс+V+Des+Prt2+ScPl1+OcSg3: кундыксэлинек
     кундамс+V+Des+Prt2+ScPl1+OcPl3: кундыксэлинек
     кундамс+V+Des+Prt2+ScPl2+OcSg3: кундыксэлинк
     кундамс+V+Des+Prt2+ScPl2+OcPl3: кундыксэлинк
     кундамс+V+Des+Prt2+ScPl3+OcSg3: кундыксэлизь
     кундамс+V+Des+Prt2+ScPl3+OcPl3: кундыксэлизь
     кундамс+V+Des+Prt2+ScSg1+OcSg2: кундыксэлитинь
     кундамс+V+Des+Prt2+ScSg3+OcSg2: кундыксэлинзеть
     кундамс+V+Des+Prt2+ScSg1+OcPl2: кундыксэлидизь
     кундамс+V+Des+Prt2+ScPl1+OcSg2: кундыксэлидизь
     кундамс+V+Des+Prt2+ScPl1+OcPl2: кундыксэлидизь
     кундамс+V+Des+Prt2+ScSg3+OcPl2: кундыксэлидизь
     кундамс+V+Des+Prt2+ScPl3+OcSg2: кундыксэлидизь
     кундамс+V+Des+Prt2+ScPl3+OcPl2: кундыксэлидизь
     кундамс+V+Des+Prt2+ScSg2+OcSg1: кундыксэлимик
     кундамс+V+Des+Prt2+ScSg3+OcSg1: кундыксэлимим
     кундамс+V+Des+Prt2+ScSg2+OcPl1: кундыксэлимизь
     кундамс+V+Des+Prt2+ScPl2+OcSg1: кундыксэлимизь
     кундамс+V+Des+Prt2+ScPl2+OcPl1: кундыксэлимизь
     кундамс+V+Des+Prt2+ScSg3+OcPl1: кундыксэлимизь
     кундамс+V+Des+Prt2+ScPl3+OcSg1: кундыксэлимизь
     кундамс+V+Des+Prt2+ScPl3+OcPl1: кундыксэлимизь
     кундамс+V+Der/Ындеря+Cond+V+Der/Омс+Inf+Ill: кундындерямс
     кундамс+V+Der/Ындеря+Cond+V+Ind+NonPast+ScSg1: кундындерян
     кундамс+V+Der/Ындеря+Cond+V+Ind+NonPast+ScSg2: кундындерят
     кундамс+V+Der/Ындеря+Cond+V+Ind+NonPast+ScSg3: кундындеряй
     кундамс+V+Der/Ындеря+Cond+V+Ind+NonPast+ScPl1: кундындерятано
     кундамс+V+Der/Ындеря+Cond+V+Ind+NonPast+ScPl2: кундындерятадо
     кундамс+V+Der/Ындеря+Cond+V+Ind+NonPast+ScPl3: кундындеряйть
     кундамс+V+Der/Ындеря+Cond+V+Ind+NonPast+ScSg1+OcSg3: кундындеряса
     кундамс+V+Der/Ындеря+Cond+V+Ind+NonPast+ScSg2+OcSg3: кундындерясак
     кундамс+V+Der/Ындеря+Cond+V+Ind+NonPast+ScSg3+OcSg3: кундындерясы
     кундамс+V+Der/Ындеря+Cond+V+Ind+NonPast+ScSg1+OcPl3: кундындерясынь
     кундамс+V+Der/Ындеря+Cond+V+Ind+NonPast+ScSg2+OcPl3: кундындерясыть
     кундамс+V+Der/Ындеря+Cond+V+Ind+NonPast+ScSg3+OcPl3: кундындерясынзе
     кундамс+V+Der/Ындеря+Cond+V+Ind+NonPast+ScPl1+OcSg3: кундындерясынек
     кундамс+V+Der/Ындеря+Cond+V+Ind+NonPast+ScPl1+OcPl3: кундындерясынек
     кундамс+V+Der/Ындеря+Cond+V+Ind+NonPast+ScPl2+OcSg3: кундындерясынк
     кундамс+V+Der/Ындеря+Cond+V+Ind+NonPast+ScPl2+OcPl3: кундындерясынк
     кундамс+V+Der/Ындеря+Cond+V+Ind+NonPast+ScPl3+OcSg3: кундындерясызь
     кундамс+V+Der/Ындеря+Cond+V+Ind+NonPast+ScPl3+OcPl3: кундындерясызь
     кундамс+V+Der/Ындеря+Cond+V+Ind+NonPast+ScSg1+OcSg2: кундындерятан
     кундамс+V+Der/Ындеря+Cond+V+Ind+NonPast+ScSg3+OcSg2: кундындерятанзат
     кундамс+V+Der/Ындеря+Cond+V+Ind+NonPast+ScSg1+OcPl2: кундындерятадыдзь
     кундамс+V+Der/Ындеря+Cond+V+Ind+NonPast+ScPl1+OcSg2: кундындерятадыдзь
     кундамс+V+Der/Ындеря+Cond+V+Ind+NonPast+ScPl1+OcPl2: кундындерятадыдзь
     кундамс+V+Der/Ындеря+Cond+V+Ind+NonPast+ScSg3+OcPl2: кундындерятадыдзь
     кундамс+V+Der/Ындеря+Cond+V+Ind+NonPast+ScPl3+OcSg2: кундындерятадыдзь
     кундамс+V+Der/Ындеря+Cond+V+Ind+NonPast+ScPl3+OcPl2: кундындерятадыдзь
     кундамс+V+Der/Ындеря+Cond+V+Ind+NonPast+ScSg2+OcSg1: кундындерясамак
     кундамс+V+Der/Ындеря+Cond+V+Ind+NonPast+ScSg3+OcSg1: кундындерясамам
     кундамс+V+Der/Ындеря+Cond+V+Ind+NonPast+ScSg2+OcPl1: кундындерясамизь
     кундамс+V+Der/Ындеря+Cond+V+Ind+NonPast+ScPl2+OcSg1: кундындерясамизь
     кундамс+V+Der/Ындеря+Cond+V+Ind+NonPast+ScPl2+OcPl1: кундындерясамизь
     кундамс+V+Der/Ындеря+Cond+V+Ind+NonPast+ScSg3+OcPl1: кундындерясамизь
     кундамс+V+Der/Ындеря+Cond+V+Ind+NonPast+ScPl3+OcSg1: кундындерясамизь
     кундамс+V+Der/Ындеря+Cond+V+Ind+NonPast+ScPl3+OcPl1: кундындерясамизь
     кундамс+V+Der/Ындеря+Cond+V+Ind+Prt1+ScSg1: кундындеринь
     кундамс+V+Der/Ындеря+Cond+V+Ind+Prt1+ScSg2: кундындерить
     кундамс+V+Der/Ындеря+Cond+V+Ind+Prt1+ScSg3: кундындерясь
     кундамс+V+Der/Ындеря+Cond+V+Ind+Prt1+ScPl1: кундындеринек
     кундамс+V+Der/Ындеря+Cond+V+Ind+Prt1+ScPl2: кундындериде
     кундамс+V+Der/Ындеря+Cond+V+Ind+Prt1+ScPl3: кундындерясть
     кундамс+V+Der/Ындеря+Cond+V+Ind+Prt1+ScSg1+OcSg3: кундындерия
     кундамс+V+Der/Ындеря+Cond+V+Ind+Prt1+ScSg2+OcSg3: кундындерик
     кундамс+V+Der/Ындеря+Cond+V+Ind+Prt1+ScSg3+OcSg3: кундындеризе
     кундамс+V+Der/Ындеря+Cond+V+Ind+Prt1+ScSg1+OcPl3: кундындеринь
     кундамс+V+Der/Ындеря+Cond+V+Ind+Prt1+ScSg2+OcPl3: кундындерить
     кундамс+V+Der/Ындеря+Cond+V+Ind+Prt1+ScSg3+OcPl3: кундындеринзе
     кундамс+V+Der/Ындеря+Cond+V+Ind+Prt1+ScPl1+OcSg3: кундындеринек
     кундамс+V+Der/Ындеря+Cond+V+Ind+Prt1+ScPl1+OcPl3: кундындеринек
     кундамс+V+Der/Ындеря+Cond+V+Ind+Prt1+ScPl2+OcSg3: кундындеринк
     кундамс+V+Der/Ындеря+Cond+V+Ind+Prt1+ScPl2+OcPl3: кундындеринк
     кундамс+V+Der/Ындеря+Cond+V+Ind+Prt1+ScPl3+OcSg3: кундындеризь
     кундамс+V+Der/Ындеря+Cond+V+Ind+Prt1+ScPl3+OcPl3: кундындеризь
     кундамс+V+Der/Ындеря+Cond+V+Ind+Prt1+ScSg1+OcSg2: кундындеритинь
     кундамс+V+Der/Ындеря+Cond+V+Ind+Prt1+ScSg3+OcSg2: кундындеринзить
     кундамс+V+Der/Ындеря+Cond+V+Ind+Prt1+ScSg1+OcPl2: кундындеридизь
     кундамс+V+Der/Ындеря+Cond+V+Ind+Prt1+ScPl1+OcSg2: кундындеридизь
     кундамс+V+Der/Ындеря+Cond+V+Ind+Prt1+ScPl1+OcPl2: кундындеридизь
     кундамс+V+Der/Ындеря+Cond+V+Ind+Prt1+ScSg3+OcPl2: кундындеридизь
     кундамс+V+Der/Ындеря+Cond+V+Ind+Prt1+ScPl3+OcSg2: кундындеридизь
     кундамс+V+Der/Ындеря+Cond+V+Ind+Prt1+ScPl3+OcPl2: кундындеридизь
     кундамс+V+Der/Ындеря+Cond+V+Ind+Prt1+ScSg2+OcSg1: кундындеримик
     кундамс+V+Der/Ындеря+Cond+V+Ind+Prt1+ScSg3+OcSg1: кундындеримим
     кундамс+V+Der/Ындеря+Cond+V+Ind+Prt1+ScSg2+OcPl1: кундындеримизь
     кундамс+V+Der/Ындеря+Cond+V+Ind+Prt1+ScPl2+OcSg1: кундындеримизь
     кундамс+V+Der/Ындеря+Cond+V+Ind+Prt1+ScPl2+OcPl1: кундындеримизь
     кундамс+V+Der/Ындеря+Cond+V+Ind+Prt1+ScSg3+OcPl1: кундындеримизь
     кундамс+V+Der/Ындеря+Cond+V+Ind+Prt1+ScPl3+OcSg1: кундындеримизь
     кундамс+V+Der/Ындеря+Cond+V+Ind+Prt1+ScPl3+OcPl1: кундындеримизь
     кундамс+V+Der/Ындеря+Cond+V+Ind+Prt2+ScSg1: кундамс
     кундамс+V+Der/Ындеря+Cond+V+Ind+Prt2+ScSg2: кундамс
     кундамс+V+Der/Ындеря+Cond+V+Ind+Prt2+ScSg3: кундамс
     кундамс+V+Der/Ындеря+Cond+V+Ind+Prt2+ScPl1: кундамс
     кундамс+V+Der/Ындеря+Cond+V+Ind+Prt2+ScPl2: кундамс
     кундамс+V+Der/Ындеря+Cond+V+Ind+Prt2+ScPl3: кундамс
     кундамс+V+Der/Ындеря+Cond+V+Ind+Prt2+ScSg1+OcSg3: кундындерилия
     кундамс+V+Der/Ындеря+Cond+V+Ind+Prt2+ScSg2+OcSg3: кундындерилик
     кундамс+V+Der/Ындеря+Cond+V+Ind+Prt2+ScSg3+OcSg3: кундындерилизе
     кундамс+V+Der/Ындеря+Cond+V+Ind+Prt2+ScSg1+OcPl3: кундындерилинь
     кундамс+V+Der/Ындеря+Cond+V+Ind+Prt2+ScSg2+OcPl3: кундындерилить
     кундамс+V+Der/Ындеря+Cond+V+Ind+Prt2+ScSg3+OcPl3: кундындерилинзе
     кундамс+V+Der/Ындеря+Cond+V+Ind+Prt2+ScPl1+OcSg3: кундындерилинек
     кундамс+V+Der/Ындеря+Cond+V+Ind+Prt2+ScPl1+OcPl3: кундындерилинек
     кундамс+V+Der/Ындеря+Cond+V+Ind+Prt2+ScPl2+OcSg3: кундындерилинк
     кундамс+V+Der/Ындеря+Cond+V+Ind+Prt2+ScPl2+OcPl3: кундындерилинк
     кундамс+V+Der/Ындеря+Cond+V+Ind+Prt2+ScPl3+OcSg3: кундындерилизь
     кундамс+V+Der/Ындеря+Cond+V+Ind+Prt2+ScPl3+OcPl3: кундындерилизь
     кундамс+V+Der/Ындеря+Cond+V+Ind+Prt2+ScSg1+OcSg2: кундындерилитинь
     кундамс+V+Der/Ындеря+Cond+V+Ind+Prt2+ScSg3+OcSg2: кундындерилинзеть
     кундамс+V+Der/Ындеря+Cond+V+Ind+Prt2+ScSg1+OcPl2: кундындерилидизь
     кундамс+V+Der/Ындеря+Cond+V+Ind+Prt2+ScPl1+OcSg2: кундындерилидизь
     кундамс+V+Der/Ындеря+Cond+V+Ind+Prt2+ScPl1+OcPl2: кундындерилидизь
     кундамс+V+Der/Ындеря+Cond+V+Ind+Prt2+ScSg3+OcPl2: кундындерилидизь
     кундамс+V+Der/Ындеря+Cond+V+Ind+Prt2+ScPl3+OcSg2: кундындерилидизь
     кундамс+V+Der/Ындеря+Cond+V+Ind+Prt2+ScPl3+OcPl2: кундындерилидизь
     кундамс+V+Der/Ындеря+Cond+V+Ind+Prt2+ScSg2+OcSg1: кундындерилимик
     кундамс+V+Der/Ындеря+Cond+V+Ind+Prt2+ScSg3+OcSg1: кундындерилимим
     кундамс+V+Der/Ындеря+Cond+V+Ind+Prt2+ScSg2+OcPl1: кундындерилимизь
     кундамс+V+Der/Ындеря+Cond+V+Ind+Prt2+ScPl2+OcSg1: кундындерилимизь
     кундамс+V+Der/Ындеря+Cond+V+Ind+Prt2+ScPl2+OcPl1: кундындерилимизь
     кундамс+V+Der/Ындеря+Cond+V+Ind+Prt2+ScSg3+OcPl1: кундындерилимизь
     кундамс+V+Der/Ындеря+Cond+V+Ind+Prt2+ScPl3+OcSg1: кундындерилимизь
     кундамс+V+Der/Ындеря+Cond+V+Ind+Prt2+ScPl3+OcPl1: кундындерилимизь
     кундамс+V+Der/Ындеря+Cond+V+Conj+ScSg1: кундындерявлинь
     кундамс+V+Der/Ындеря+Cond+V+Conj+ScSg2: кундындерявлить
     кундамс+V+Der/Ындеря+Cond+V+Conj+ScSg3: кундындеряволь
     кундамс+V+Der/Ындеря+Cond+V+Conj+ScPl1: кундындерявлинек
     кундамс+V+Der/Ындеря+Cond+V+Conj+ScPl2: кундындерявлиде
     кундамс+V+Der/Ындеря+Cond+V+Conj+ScPl3: кундындерявольть
     кундамс+V+Der/Ындеря+Cond+V+Conj+ScSg1+OcSg3: кундындерявлия
     кундамс+V+Der/Ындеря+Cond+V+Conj+ScSg2+OcSg3: кундындерявлик
     кундамс+V+Der/Ындеря+Cond+V+Conj+ScSg3+OcSg3: кундындерявлизе
     кундамс+V+Der/Ындеря+Cond+V+Conj+ScSg1+OcPl3: кундындерявлинь
     кундамс+V+Der/Ындеря+Cond+V+Conj+ScSg2+OcPl3: кундындерявлить
     кундамс+V+Der/Ындеря+Cond+V+Conj+ScSg3+OcPl3: кундындерявлинзе
     кундамс+V+Der/Ындеря+Cond+V+Conj+ScPl1+OcSg3: кундындерявлинек
     кундамс+V+Der/Ындеря+Cond+V+Conj+ScPl1+OcPl3: кундындерявлинек
     кундамс+V+Der/Ындеря+Cond+V+Conj+ScPl2+OcSg3: кундындерявлинк
     кундамс+V+Der/Ындеря+Cond+V+Conj+ScPl2+OcPl3: кундындерявлинк
     кундамс+V+Der/Ындеря+Cond+V+Conj+ScPl3+OcSg3: кундындерявлизь
     кундамс+V+Der/Ындеря+Cond+V+Conj+ScPl3+OcPl3: кундындерявлизь
     кундамс+V+Der/Ындеря+Cond+V+Conj+ScSg1+OcSg2: кундындерявлитинь
     кундамс+V+Der/Ындеря+Cond+V+Conj+ScSg3+OcSg2: кундындерявлинзеть
     кундамс+V+Der/Ындеря+Cond+V+Conj+ScSg1+OcPl2: кундындерявлидизь
     кундамс+V+Der/Ындеря+Cond+V+Conj+ScPl1+OcSg2: кундындерявлидизь
     кундамс+V+Der/Ындеря+Cond+V+Conj+ScPl1+OcPl2: кундындерявлидизь
     кундамс+V+Der/Ындеря+Cond+V+Conj+ScSg3+OcPl2: кундындерявлидизь
     кундамс+V+Der/Ындеря+Cond+V+Conj+ScPl3+OcSg2: кундындерявлидизь
     кундамс+V+Der/Ындеря+Cond+V+Conj+ScPl3+OcPl2: кундындерявлидизь
     кундамс+V+Der/Ындеря+Cond+V+Conj+ScSg2+OcSg1: кундындерявлимик
     кундамс+V+Der/Ындеря+Cond+V+Conj+ScSg3+OcSg1: кундындерявлимим
     кундамс+V+Der/Ындеря+Cond+V+Conj+ScSg2+OcPl1: кундындерявлимизь
     кундамс+V+Der/Ындеря+Cond+V+Conj+ScPl2+OcSg1: кундындерявлимизь
     кундамс+V+Der/Ындеря+Cond+V+Conj+ScPl2+OcPl1: кундындерявлимизь
     кундамс+V+Der/Ындеря+Cond+V+Conj+ScSg3+OcPl1: кундындерявлимизь
     кундамс+V+Der/Ындеря+Cond+V+Conj+ScPl3+OcSg1: кундындерявлимизь
     кундамс+V+Der/Ындеря+Cond+V+Conj+ScPl3+OcPl1: кундындерявлимизь
     кундамс+V+Der/Омс+Inf+Ill+Foc/Гак: кундамскак
     кундамс+V+Der/ОмО+Inf+Ill+Px1Sg+Foc/Гак: кундамозонгак
     кундамс+V+Der/ОмО+Inf+Ill+Px2Sg+Foc/Гак: кундамозоткак
     кундамс+V+Der/ОмО+Inf+Ill+Px3Sg+Foc/Гак: кундамозонзояк
     кундамс+V+Der/ОмО+Inf+Ill+Px1Pl+Foc/Гак: кундамозоноккак
     кундамс+V+Der/ОмО+Inf+Ill+Px2Pl+Foc/Гак: кундамозонккак
     кундамс+V+Der/ОмО+Inf+Ill+Px3Pl+Foc/Гак: кундамозосткак
     кундамс+V+Der/ОмО+Inf+Loc+Foc/Гак: кундамояк
     кундамс+V+Der/ОмО+Inf+Loc+Px1Sg+Foc/Гак: кундамонгак
     кундамс+V+Der/ОмО+Inf+Loc+Px2Sg+Foc/Гак: кундамоткак
     кундамс+V+Der/ОмО+Inf+Loc+Px3Sg+Foc/Гак: кундамонзояк
     кундамс+V+Der/ОмО+Inf+Loc+Px1Pl+Foc/Гак: кундамоноккак
     кундамс+V+Der/ОмО+Inf+Loc+Px2Pl+Foc/Гак: кундамонккак
     кундамс+V+Der/ОмО+Inf+Loc+Px3Pl+Foc/Гак: кундамосткак
     кундамс+V+Der/ОмА+N+Abl+Sg+Indef+Foc/Гак: кундамодояк
     кундамс+V+Der/ОмА+N+Abl+Sg+Px1Sg+Foc/Гак: кундамодонгак
     кундамс+V+Der/ОмА+N+Abl+Sg+Px2Sg+Foc/Гак: кундамодоткак
     кундамс+V+Der/ОмА+N+Abl+Sg+Px3Sg+Foc/Гак: кундамодонзояк
     кундамс+V+Der/ОмА+N+Abl+Sg+Px1Pl+Foc/Гак: кундамодоноккак
     кундамс+V+Der/ОмА+N+Abl+Sg+Px2Pl+Foc/Гак: кундамодонккак
     кундамс+V+Der/ОмА+N+Abl+Sg+Px3Pl+Foc/Гак: кундамодосткак
     кундамс+V+Der/ОмА+N+Abl+Pl+Indef+Foc/Гак: кундамодояк
     кундамс+V+Der/ОмА+N+Abl+Pl+Px1Sg+Foc/Гак: кундамодонгак
     кундамс+V+Der/ОмА+N+Abl+Pl+Px2Sg+Foc/Гак: кундамодоткак
     кундамс+V+Der/ОмА+N+Abl+Pl+Px3Sg+Foc/Гак: кундамодонзояк
     кундамс+V+Der/ОмА+N+Abl+Pl+Px1Pl+Foc/Гак: кундамодоноккак
     кундамс+V+Der/ОмА+N+Abl+Pl+Px2Pl+Foc/Гак: кундамодонккак
     кундамс+V+Der/ОмА+N+Abl+Pl+Px3Pl+Foc/Гак: кундамодосткак
     кундамс+V+Der/Омга+Inf+Prl+Foc/Гак: кундамгаяк
     кундамс+V+Der/Омга+Inf+Prl+Px1Sg+Foc/Гак: кундамгангак
     кундамс+V+Der/Омга+Inf+Prl+Px2Sg+Foc/Гак: кундамгаткак
     кундамс+V+Der/Омга+Inf+Prl+Px3Sg+Foc/Гак: кундамганзояк
     кундамс+V+Der/Омга+Inf+Prl+Px1Pl+Foc/Гак: кундамганоккак
     кундамс+V+Der/Омга+Inf+Prl+Px2Pl+Foc/Гак: кундамганккак
     кундамс+V+Der/Омга+Inf+Prl+Px3Pl+Foc/Гак: кундамгасткак
     кундамс+V+Der/ОмстО+Inf+Ela+Foc/Гак: кундамстояк
     кундамс+V+Der/ОмстО+Inf+Ela+Px1Sg+Foc/Гак: кундамстонгак
     кундамс+V+Der/ОмстО+Inf+Ela+Px2Sg+Foc/Гак: кундамстоткак
     кундамс+V+Der/ОмстО+Inf+Ela+Px3Sg+Foc/Гак: кундамстонзояк
     кундамс+V+Der/ОмстО+Inf+Ela+Px1Pl+Foc/Гак: кундамстоноккак
     кундамс+V+Der/ОмстО+Inf+Ela+Px2Pl+Foc/Гак: кундамстонккак
     кундамс+V+Der/ОмстО+Inf+Ela+Px3Pl+Foc/Гак: кундамстосткак
     кундамс+V+Der/Омс+Inf+Ill+Ind+NonPast+ScSg1+Foc/Гак: кундамсангак
     кундамс+V+Der/Омс+Inf+Ill+Ind+NonPast+ScSg2+Foc/Гак: кундамсаткак
     кундамс+V+Der/Омс+Inf+Ill+Ind+NonPast+ScSg3+Foc/Гак: кундамскак
     кундамс+V+Der/Омс+Inf+Ill+Ind+NonPast+ScPl1+Foc/Гак: кундамстанояк
     кундамс+V+Der/Омс+Inf+Ill+Ind+NonPast+ScPl2+Foc/Гак: кундамстадояк
     кундамс+V+Der/Омс+Inf+Ill+Ind+NonPast+ScSg3+Foc/Гак: кундамскак
     кундамс+V+Der/Омс+Inf+Ill+Ind+Prt2+ScSg1+Foc/Гак: кундамсолиньгак
     кундамс+V+Der/Омс+Inf+Ill+Ind+Prt2+ScSg2+Foc/Гак: кундамсолитькак
     кундамс+V+Der/Омс+Inf+Ill+Ind+Prt2+ScSg3+Foc/Гак: кундамсольгак
     кундамс+V+Der/Омс+Inf+Ill+Ind+Prt2+ScPl1+Foc/Гак: кундамсолинеккак
     кундамс+V+Der/Омс+Inf+Ill+Ind+Prt2+ScPl2+Foc/Гак: кундамсолидеяк
     кундамс+V+Der/Омс+Inf+Ill+Ind+Prt2+ScPl3+Foc/Гак: кундамсольтькак
     кундамс+V+Der/Ома+Oblig+Ind+NonPast+ScSg1+Foc/Гак: кундамангак
     кундамс+V+Der/Ома+Oblig+Ind+NonPast+ScSg2+Foc/Гак: кундаматкак
     кундамс+V+Der/Ома+Oblig+Ind+NonPast+ScSg3+Foc/Гак: кундамаяк
     кундамс+V+Der/Ома+Oblig+Ind+NonPast+ScPl1+Foc/Гак: кундаматанояк
     кундамс+V+Der/Ома+Oblig+Ind+NonPast+ScPl2+Foc/Гак: кундаматадояк
     кундамс+V+Der/Ома+Oblig+Ind+NonPast+ScPl3+Foc/Гак: кундаматкак
     кундамс+V+Der/Ома+Oblig+Ind+Prt2+ScSg1+Foc/Гак: кундамалиньгак
     кундамс+V+Der/Ома+Oblig+Ind+Prt2+ScSg2+Foc/Гак: кундамалитькак
     кундамс+V+Der/Ома+Oblig+Ind+Prt2+ScSg3+Foc/Гак: кундамальгак
     кундамс+V+Der/Ома+Oblig+Ind+Prt2+ScPl1+Foc/Гак: кундамалинеккак
     кундамс+V+Der/Ома+Oblig+Ind+Prt2+ScPl2+Foc/Гак: кундамалидеяк
     кундамс+V+Der/Ома+Oblig+Ind+Prt2+ScPl3+Foc/Гак: кундамальтькак
     кундамс+V+Der/Озь+Ger+Foc/Гак: кундазьгак
     кундамс+V+Der/Озь+Ger+Ind+NonPast+ScSg1+Foc/Гак: кундазянгак
     кундамс+V+Der/Озь+Ger+Ind+NonPast+ScSg2+Foc/Гак: кундазяткак
     кундамс+V+Der/Озь+Ger+Ind+NonPast+ScSg3+Foc/Гак: кундазьгак
     кундамс+V+Der/Озь+Ger+Ind+NonPast+ScPl1+Foc/Гак: кундазтянояк
     кундамс+V+Der/Озь+Ger+Ind+NonPast+ScPl2+Foc/Гак: кундазтядояк
     кундамс+V+Der/Озь+Ger+Ind+NonPast+ScPl3+Foc/Гак: кундазтькак
     кундамс+V+Der/Озь+Ger+Ind+Prt2+ScSg1+Foc/Гак: кундазелиньгак
     кундамс+V+Der/Озь+Ger+Ind+Prt2+ScSg2+Foc/Гак: кундазелитькак
     кундамс+V+Der/Озь+Ger+Ind+Prt2+ScSg3+Foc/Гак: кундазельгак
     кундамс+V+Der/Озь+Ger+Ind+Prt2+ScPl1+Foc/Гак: кундазелинеккак
     кундамс+V+Der/Озь+Ger+Ind+Prt2+ScPl2+Foc/Гак: кундазелидеяк
     кундамс+V+Der/Озь+Ger+Ind+Prt2+ScPl3+Foc/Гак: кундазельтькак
     кундамс+V+Der/Онь+VGen+Foc/Гак: кунданьгак
     кундамс+V+Der/Овт+TelicN+N+Nom+Sg+Indef+Foc/Гак: кундавткак
     кундамс+V+Der/ОмА+N+Nom+Sg+Indef+Foc/Гак: кундамояк
     кундамс+V+Der/Ы+ActPtcShort+A+Foc/Гак: кундыяк
     кундамс+V+Der/Ы+ActPtcShort+Der/кс+A+Foc/Гак: кундыкскак
     кундамс+V+Der/Ый+ActPtcLong+A+Foc/Гак: кундыйгак
     кундамс+V+Der/Ыця+ActDemPtc+A+Foc/Гак: кундыцяяк
     кундамс+V+ConNeg+Foc/Гак: кундаяк
     кундамс+V+Imprt+ScSg2+Foc/Гак: кундаккак
     кундамс+V+Imprt+ScSg2+OcSg3+Foc/Гак: кундыккак
     кундамс+V+Imprt+ScSg2+OcSg1+Foc/Гак: кундамаккак
     кундамс+V+Imprt+ScSg2+OcPl3+Foc/Гак: кундытькак
     кундамс+V+Imprt+ScPl2+Foc/Гак: кундадояк
     кундамс+V+Imprt+ScPl2+OcSg3+Foc/Гак: кундынккак
     кундамс+V+Imprt+ScPl2+OcPl3+Foc/Гак: кундынккак
     кундамс+V+Imprt+ScSg2+OcPl1+Foc/Гак: кундамизьгак
     кундамс+V+Imprt+ScPl2+OcSg1+Foc/Гак: кундамизьгак
     кундамс+V+Imprt+ScPl2+OcPl1+Foc/Гак: кундамизьгак
     кундамс+V+Imprt+ScSg3+OcPl1+Foc/Гак: кундамизьгак
     кундамс+V+Imprt+ScPl3+OcSg1+Foc/Гак: кундамизьгак
     кундамс+V+Imprt+ScPl3+OcPl1+Foc/Гак: кундамизьгак
     кундамс+V+Opt+ScSg1+Foc/Гак: кундазангак
     кундамс+V+Opt+ScSg2+Foc/Гак: кундазаткак
     кундамс+V+Opt+ScSg3+Foc/Гак: кундасояк
     кундамс+V+Opt+ScPl1+Foc/Гак: кундазтанояк
     кундамс+V+Opt+ScPl2+Foc/Гак: кундазтадояк
     кундамс+V+Opt+ScPl3+Foc/Гак: кундасткак
     кундамс+V+Opt+ScSg1+OcSg3+Foc/Гак: кундазсаяк
     кундамс+V+Opt+ScSg2+OcSg3+Foc/Гак: кундазсаккак
     кундамс+V+Opt+ScSg3+OcSg3+Foc/Гак: кундазсояк
     кундамс+V+Opt+ScSg1+OcPl3+Foc/Гак: кундазсыньгак
     кундамс+V+Opt+ScSg2+OcPl3+Foc/Гак: кундазсытькак
     кундамс+V+Opt+ScSg3+OcPl3+Foc/Гак: кундазсынзеяк
     кундамс+V+Opt+ScPl1+OcSg3+Foc/Гак: кундазсынеккак
     кундамс+V+Opt+ScPl1+OcPl3+Foc/Гак: кундазсынеккак
     кундамс+V+Opt+ScPl2+OcSg3+Foc/Гак: кундазсынккак
     кундамс+V+Opt+ScPl2+OcPl3+Foc/Гак: кундазсынккак
     кундамс+V+Opt+ScPl3+OcSg3+Foc/Гак: кундазсызьгак
     кундамс+V+Opt+ScPl3+OcPl3+Foc/Гак: кундазсызьгак
     кундамс+V+Opt+ScSg1+OcSg2+Foc/Гак: кундазтангак
     кундамс+V+Opt+ScSg3+OcSg2+Foc/Гак: кунданзаткак
     кундамс+V+Opt+ScSg1+OcPl2+Foc/Гак: кундаздызьгак
     кундамс+V+Opt+ScPl1+OcSg2+Foc/Гак: кундаздызьгак
     кундамс+V+Opt+ScPl1+OcPl2+Foc/Гак: кундаздызьгак
     кундамс+V+Opt+ScSg3+OcPl2+Foc/Гак: кундаздызьгак
     кундамс+V+Opt+ScPl3+OcSg2+Foc/Гак: кундаздызьгак
     кундамс+V+Opt+ScPl3+OcPl2+Foc/Гак: кундаздызьгак
     кундамс+V+Opt+ScSg2+OcSg1+Foc/Гак: кундазмаккак
     кундамс+V+Opt+ScSg3+OcSg1+Foc/Гак: кундазмамгак
     кундамс+V+Opt+ScSg2+OcPl1+Foc/Гак: кундазмизьгак
     кундамс+V+Opt+ScPl2+OcSg1+Foc/Гак: кундазмизьгак
     кундамс+V+Opt+ScPl2+OcPl1+Foc/Гак: кундазмизьгак
     кундамс+V+Opt+ScSg3+OcPl1+Foc/Гак: кундазмизьгак
     кундамс+V+Opt+ScPl3+OcSg1+Foc/Гак: кундазмизьгак
     кундамс+V+Opt+ScPl3+OcPl1+Foc/Гак: кундазмизьгак
     кундамс+V+Ind+NonPast+ScSg1+Foc/Гак: кундангак
     кундамс+V+Ind+NonPast+ScSg2+Foc/Гак: кундаткак
     кундамс+V+Ind+NonPast+ScSg3+Foc/Гак: кундыяк
     кундамс+V+Ind+NonPast+ScPl1+Foc/Гак: кундатанояк
     кундамс+V+Ind+NonPast+ScPl2+Foc/Гак: кундатадояк
     кундамс+V+Ind+NonPast+ScPl3+Foc/Гак: кундытькак
     кундамс+V+Ind+NonPast+ScSg1+OcSg3+Foc/Гак: кундасаяк
     кундамс+V+Ind+NonPast+ScSg2+OcSg3+Foc/Гак: кундасаккак
     кундамс+V+Ind+NonPast+ScSg3+OcSg3+Foc/Гак: кундасыяк
     кундамс+V+Ind+NonPast+ScSg1+OcPl3+Foc/Гак: кундасыньгак
     кундамс+V+Ind+NonPast+ScSg2+OcPl3+Foc/Гак: кундасытькак
     кундамс+V+Ind+NonPast+ScSg3+OcPl3+Foc/Гак: кундасынзеяк
     кундамс+V+Ind+NonPast+ScPl1+OcSg3+Foc/Гак: кундасынеккак
     кундамс+V+Ind+NonPast+ScPl1+OcPl3+Foc/Гак: кундасынеккак
     кундамс+V+Ind+NonPast+ScPl2+OcSg3+Foc/Гак: кундасынккак
     кундамс+V+Ind+NonPast+ScPl2+OcPl3+Foc/Гак: кундасынккак
     кундамс+V+Ind+NonPast+ScPl3+OcSg3+Foc/Гак: кундасызьгак
     кундамс+V+Ind+NonPast+ScPl3+OcPl3+Foc/Гак: кундасызьгак
     кундамс+V+Ind+NonPast+ScSg1+OcSg2+Foc/Гак: кундатангак
     кундамс+V+Ind+NonPast+ScSg3+OcSg2+Foc/Гак: кундатанзаткак
     кундамс+V+Ind+NonPast+ScSg1+OcPl2+Foc/Гак: кундатадызьгак
     кундамс+V+Ind+NonPast+ScPl1+OcSg2+Foc/Гак: кундатадызьгак
     кундамс+V+Ind+NonPast+ScPl1+OcPl2+Foc/Гак: кундатадызьгак
     кундамс+V+Ind+NonPast+ScSg3+OcPl2+Foc/Гак: кундатадызьгак
     кундамс+V+Ind+NonPast+ScPl3+OcSg2+Foc/Гак: кундатадызьгак
     кундамс+V+Ind+NonPast+ScPl3+OcPl2+Foc/Гак: кундатадызьгак
     кундамс+V+Ind+NonPast+ScSg2+OcSg1+Foc/Гак: кундасамаккак
     кундамс+V+Ind+NonPast+ScSg3+OcSg1+Foc/Гак: кундасамамгак
     кундамс+V+Ind+NonPast+ScSg2+OcPl1+Foc/Гак: кундасамизьгак
     кундамс+V+Ind+NonPast+ScPl2+OcSg1+Foc/Гак: кундасамизьгак
     кундамс+V+Ind+NonPast+ScPl2+OcPl1+Foc/Гак: кундасамизьгак
     кундамс+V+Ind+NonPast+ScSg3+OcPl1+Foc/Гак: кундасамизьгак
     кундамс+V+Ind+NonPast+ScPl3+OcSg1+Foc/Гак: кундасамизьгак
     кундамс+V+Ind+NonPast+ScPl3+OcPl1+Foc/Гак: кундасамизьгак
     кундамс+V+Ind+Prt1+ScSg1+Foc/Гак: кундыньгак
     кундамс+V+Ind+Prt1+ScSg2+Foc/Гак: кундытькак
     кундамс+V+Ind+Prt1+ScSg3+Foc/Гак: кундаськак
     кундамс+V+Ind+Prt1+ScPl1+Foc/Гак: кундынеккак
     кундамс+V+Ind+Prt1+ScPl2+Foc/Гак: кундынккак
     кундамс+V+Ind+Prt1+ScPl3+Foc/Гак: кундастькак
     кундамс+V+Ind+Prt1+ScSg1+OcSg3+Foc/Гак: кундыяяк
     кундамс+V+Ind+Prt1+ScSg2+OcSg3+Foc/Гак: кундыккак
     кундамс+V+Ind+Prt1+ScSg3+OcSg3+Foc/Гак: кундызеяк
     кундамс+V+Ind+Prt1+ScSg1+OcPl3+Foc/Гак: кундыньгак
     кундамс+V+Ind+Prt1+ScSg2+OcPl3+Foc/Гак: кундытькак
     кундамс+V+Ind+Prt1+ScSg3+OcPl3+Foc/Гак: кундынзеяк
     кундамс+V+Ind+Prt1+ScPl1+OcSg3+Foc/Гак: кундынеккак
     кундамс+V+Ind+Prt1+ScPl1+OcPl3+Foc/Гак: кундынеккак
     кундамс+V+Ind+Prt1+ScPl2+OcSg3+Foc/Гак: кундынккак
     кундамс+V+Ind+Prt1+ScPl2+OcPl3+Foc/Гак: кундынккак
     кундамс+V+Ind+Prt1+ScPl3+OcSg3+Foc/Гак: кундызьгак
     кундамс+V+Ind+Prt1+ScPl3+OcPl3+Foc/Гак: кундызьгак
     кундамс+V+Ind+Prt1+ScSg1+OcSg2+Foc/Гак: кундытиньгак
     кундамс+V+Ind+Prt1+ScSg3+OcSg2+Foc/Гак: кундынзетькак
     кундамс+V+Ind+Prt1+ScSg1+OcPl2+Foc/Гак: кундыдизьгак
     кундамс+V+Ind+Prt1+ScPl1+OcSg2+Foc/Гак: кундыдизьгак
     кундамс+V+Ind+Prt1+ScPl1+OcPl2+Foc/Гак: кундыдизьгак
     кундамс+V+Ind+Prt1+ScSg3+OcPl2+Foc/Гак: кундыдизьгак
     кундамс+V+Ind+Prt1+ScPl3+OcSg2+Foc/Гак: кундыдизьгак
     кундамс+V+Ind+Prt1+ScPl3+OcPl2+Foc/Гак: кундыдизьгак
     кундамс+V+Ind+Prt1+ScSg2+OcSg1+Foc/Гак: кундымиккак
     кундамс+V+Ind+Prt1+ScSg3+OcSg1+Foc/Гак: кундымимгак
     кундамс+V+Ind+Prt1+ScSg2+OcPl1+Foc/Гак: кундымизьгак
     кундамс+V+Ind+Prt1+ScPl2+OcSg1+Foc/Гак: кундымизьгак
     кундамс+V+Ind+Prt1+ScPl2+OcPl1+Foc/Гак: кундымизьгак
     кундамс+V+Ind+Prt1+ScSg3+OcPl1+Foc/Гак: кундымизьгак
     кундамс+V+Ind+Prt1+ScPl3+OcSg1+Foc/Гак: кундымизьгак
     кундамс+V+Ind+Prt1+ScPl3+OcPl1+Foc/Гак: кундымизьгак
     кундамс+V+Ind+Prt2+ScSg1+Foc/Гак: кундылиньгак
     кундамс+V+Ind+Prt2+ScSg2+Foc/Гак: кундылитькак
     кундамс+V+Ind+Prt2+ScSg3+Foc/Гак: кундыльгак
     кундамс+V+Ind+Prt2+ScPl1+Foc/Гак: кундылинеккак
     кундамс+V+Ind+Prt2+ScPl2+Foc/Гак: кундылидеяк
     кундамс+V+Ind+Prt2+ScPl3+Foc/Гак: кундыльтькак
     кундамс+V+Ind+Prt2+ScSg1+OcSg3+Foc/Гак: кундылияяк
     кундамс+V+Ind+Prt2+ScSg2+OcSg3+Foc/Гак: кундыликкак
     кундамс+V+Ind+Prt2+ScSg3+OcSg3+Foc/Гак: кундылизеяк
     кундамс+V+Ind+Prt2+ScSg1+OcPl3+Foc/Гак: кундылиньгак
     кундамс+V+Ind+Prt2+ScSg2+OcPl3+Foc/Гак: кундылитькак
     кундамс+V+Ind+Prt2+ScSg3+OcPl3+Foc/Гак: кундылинзеяк
     кундамс+V+Ind+Prt2+ScPl1+OcSg3+Foc/Гак: кундылинеккак
     кундамс+V+Ind+Prt2+ScPl1+OcPl3+Foc/Гак: кундылинеккак
     кундамс+V+Ind+Prt2+ScPl2+OcSg3+Foc/Гак: кундылинккак
     кундамс+V+Ind+Prt2+ScPl2+OcPl3+Foc/Гак: кундылинккак
     кундамс+V+Ind+Prt2+ScPl3+OcSg3+Foc/Гак: кундылизьгак
     кундамс+V+Ind+Prt2+ScPl3+OcPl3+Foc/Гак: кундылизьгак
     кундамс+V+Ind+Prt2+ScSg1+OcSg2+Foc/Гак: кундылитиньгак
     кундамс+V+Ind+Prt2+ScSg3+OcSg2+Foc/Гак: кундылинзетькак
     кундамс+V+Ind+Prt2+ScSg1+OcPl2+Foc/Гак: кундылидизьгак
     кундамс+V+Ind+Prt2+ScPl1+OcSg2+Foc/Гак: кундылидизьгак
     кундамс+V+Ind+Prt2+ScPl1+OcPl2+Foc/Гак: кундылидизьгак
     кундамс+V+Ind+Prt2+ScSg3+OcPl2+Foc/Гак: кундылидизьгак
     кундамс+V+Ind+Prt2+ScPl3+OcSg2+Foc/Гак: кундылидизьгак
     кундамс+V+Ind+Prt2+ScPl3+OcPl2+Foc/Гак: кундылидизьгак
     кундамс+V+Ind+Prt2+ScSg2+OcSg1+Foc/Гак: кундылимиккак
     кундамс+V+Ind+Prt2+ScSg3+OcSg1+Foc/Гак: кундылимимгак
     кундамс+V+Ind+Prt2+ScSg2+OcPl1+Foc/Гак: кундылимизьгак
     кундамс+V+Ind+Prt2+ScPl2+OcSg1+Foc/Гак: кундылимизьгак
     кундамс+V+Ind+Prt2+ScPl2+OcPl1+Foc/Гак: кундылимизьгак
     кундамс+V+Ind+Prt2+ScSg3+OcPl1+Foc/Гак: кундылимизьгак
     кундамс+V+Ind+Prt2+ScPl3+OcSg1+Foc/Гак: кундылимизьгак
     кундамс+V+Ind+Prt2+ScPl3+OcPl1+Foc/Гак: кундылимизьгак
     кундамс+V+Conj+ScSg1+Foc/Гак: кундавлиньгак
     кундамс+V+Conj+ScSg2+Foc/Гак: кундавлитькак
     кундамс+V+Conj+ScSg3+Foc/Гак: кундавольгак
     кундамс+V+Conj+ScPl1+Foc/Гак: кундавлинеккак
     кундамс+V+Conj+ScPl2+Foc/Гак: кундавлидеяк
     кундамс+V+Conj+ScPl3+Foc/Гак: кундавольтькак
     кундамс+V+Conj+ScSg1+OcSg3+Foc/Гак: кундавлияяк
     кундамс+V+Conj+ScSg2+OcSg3+Foc/Гак: кундавликкак
     кундамс+V+Conj+ScSg3+OcSg3+Foc/Гак: кундавлизеяк
     кундамс+V+Conj+ScSg1+OcPl3+Foc/Гак: кундавлиньгак
     кундамс+V+Conj+ScSg2+OcPl3+Foc/Гак: кундавлитькак
     кундамс+V+Conj+ScSg3+OcPl3+Foc/Гак: кундавлинзеяк
     кундамс+V+Conj+ScPl1+OcSg3+Foc/Гак: кундавлинеккак
     кундамс+V+Conj+ScPl1+OcPl3+Foc/Гак: кундавлинеккак
     кундамс+V+Conj+ScPl2+OcSg3+Foc/Гак: кундавлинккак
     кундамс+V+Conj+ScPl2+OcPl3+Foc/Гак: кундавлинккак
     кундамс+V+Conj+ScPl3+OcSg3+Foc/Гак: кундавлизьгак
     кундамс+V+Conj+ScPl3+OcPl3+Foc/Гак: кундавлизьгак
     кундамс+V+Conj+ScSg1+OcSg2+Foc/Гак: кундавлитиньгак
     кундамс+V+Conj+ScSg3+OcSg2+Foc/Гак: кундавлинзетькак
     кундамс+V+Conj+ScSg1+OcPl2+Foc/Гак: кундавлимизьгак
     кундамс+V+Conj+ScSg2+OcSg1+Foc/Гак: кундавлимизьгак
     кундамс+V+Conj+ScSg3+OcSg1+Foc/Гак: кундавлимизьгак
     кундамс+V+Conj+ScSg2+OcPl1+Foc/Гак: кундавлимизьгак
     кундамс+V+Conj+ScPl2+OcSg1+Foc/Гак: кундавлимизьгак
     кундамс+V+Conj+ScPl2+OcPl1+Foc/Гак: кундавлимизьгак
     кундамс+V+Conj+ScSg3+OcPl1+Foc/Гак: кундавлимизьгак
     кундамс+V+Conj+ScPl3+OcSg1+Foc/Гак: кундавлимизьгак
     кундамс+V+Conj+ScPl3+OcPl1+Foc/Гак: кундавлимизьгак
     кундамс+V+Des+Prt2+ScSg1+Foc/Гак: кундыксэлиньгак
     кундамс+V+Des+Prt2+ScSg2+Foc/Гак: кундыксэлитькак
     кундамс+V+Des+Prt2+ScSg3+Foc/Гак: кундыксэльгак
     кундамс+V+Des+Prt2+ScPl1+Foc/Гак: кундыксэлинеккак
     кундамс+V+Des+Prt2+ScPl2+Foc/Гак: кундыксэлидеяк
     кундамс+V+Des+Prt2+ScPl3+Foc/Гак: кундыксэльтькак
     кундамс+V+Des+Prt2+ScSg1+OcSg3+Foc/Гак: кундыксэлияяк
     кундамс+V+Des+Prt2+ScSg2+OcSg3+Foc/Гак: кундыксэликкак
     кундамс+V+Des+Prt2+ScSg3+OcSg3+Foc/Гак: кундыксэлизеяк
     кундамс+V+Des+Prt2+ScSg1+OcPl3+Foc/Гак: кундыксэлиньгак
     кундамс+V+Des+Prt2+ScSg2+OcPl3+Foc/Гак: кундыксэлитькак
     кундамс+V+Des+Prt2+ScSg3+OcPl3+Foc/Гак: кундыксэлинзеяк
     кундамс+V+Des+Prt2+ScPl1+OcSg3+Foc/Гак: кундыксэлинеккак
     кундамс+V+Des+Prt2+ScPl1+OcPl3+Foc/Гак: кундыксэлинеккак
     кундамс+V+Des+Prt2+ScPl2+OcSg3+Foc/Гак: кундыксэлинккак
     кундамс+V+Des+Prt2+ScPl2+OcPl3+Foc/Гак: кундыксэлинккак
     кундамс+V+Des+Prt2+ScPl3+OcSg3+Foc/Гак: кундыксэлизьгак
     кундамс+V+Des+Prt2+ScPl3+OcPl3+Foc/Гак: кундыксэлизьгак
     кундамс+V+Des+Prt2+ScSg1+OcSg2+Foc/Гак: кундыксэлитиньгак
     кундамс+V+Des+Prt2+ScSg3+OcSg2+Foc/Гак: кундыксэлинзетькак
     кундамс+V+Des+Prt2+ScSg1+OcPl2+Foc/Гак: кундыксэлидизьгак
     кундамс+V+Des+Prt2+ScPl1+OcSg2+Foc/Гак: кундыксэлидизьгак
     кундамс+V+Des+Prt2+ScPl1+OcPl2+Foc/Гак: кундыксэлидизьгак
     кундамс+V+Des+Prt2+ScSg3+OcPl2+Foc/Гак: кундыксэлидизьгак
     кундамс+V+Des+Prt2+ScPl3+OcSg2+Foc/Гак: кундыксэлидизьгак
     кундамс+V+Des+Prt2+ScPl3+OcPl2+Foc/Гак: кундыксэлидизьгак
     кундамс+V+Des+Prt2+ScSg2+OcSg1+Foc/Гак: кундыксэлимиккак
     кундамс+V+Des+Prt2+ScSg3+OcSg1+Foc/Гак: кундыксэлимимгак
     кундамс+V+Des+Prt2+ScSg2+OcPl1+Foc/Гак: кундыксэлимизьгак
     кундамс+V+Des+Prt2+ScPl2+OcSg1+Foc/Гак: кундыксэлимизьгак
     кундамс+V+Des+Prt2+ScPl2+OcPl1+Foc/Гак: кундыксэлимизьгак
     кундамс+V+Des+Prt2+ScSg3+OcPl1+Foc/Гак: кундыксэлимизьгак
     кундамс+V+Des+Prt2+ScPl3+OcSg1+Foc/Гак: кундыксэлимизьгак
     кундамс+V+Des+Prt2+ScPl3+OcPl1+Foc/Гак: кундыксэлимизьгак
     кундамс+V+Der/Ындеря+Cond+V+Der/Омс+Inf+Ill+Foc/Гак: кундындерямскак
     кундамс+V+Der/Ындеря+Cond+V+Ind+NonPast+ScSg1+Foc/Гак: кундындерянгак
     кундамс+V+Der/Ындеря+Cond+V+Ind+NonPast+ScSg2+Foc/Гак: кундындеряткак
     кундамс+V+Der/Ындеря+Cond+V+Ind+NonPast+ScSg3+Foc/Гак: кундындеряйгак
     кундамс+V+Der/Ындеря+Cond+V+Ind+NonPast+ScPl1+Foc/Гак: кундындерятанояк
     кундамс+V+Der/Ындеря+Cond+V+Ind+NonPast+ScPl2+Foc/Гак: кундындерятадояк
     кундамс+V+Der/Ындеря+Cond+V+Ind+NonPast+ScPl3+Foc/Гак: кундындеряйтькак
     кундамс+V+Der/Ындеря+Cond+V+Ind+NonPast+ScSg1+OcSg3+Foc/Гак: кундындерясаяк
     кундамс+V+Der/Ындеря+Cond+V+Ind+NonPast+ScSg2+OcSg3+Foc/Гак: кундындерясаккак
     кундамс+V+Der/Ындеря+Cond+V+Ind+NonPast+ScSg3+OcSg3+Foc/Гак: кундындерясыяк
     кундамс+V+Der/Ындеря+Cond+V+Ind+NonPast+ScSg1+OcPl3+Foc/Гак: кундындерясыньгак
     кундамс+V+Der/Ындеря+Cond+V+Ind+NonPast+ScSg2+OcPl3+Foc/Гак: кундындерясытькак
     кундамс+V+Der/Ындеря+Cond+V+Ind+NonPast+ScSg3+OcPl3+Foc/Гак: кундындерясынзеяк
     кундамс+V+Der/Ындеря+Cond+V+Ind+NonPast+ScPl1+OcSg3+Foc/Гак: кундындерясынеккак
     кундамс+V+Der/Ындеря+Cond+V+Ind+NonPast+ScPl1+OcPl3+Foc/Гак: кундындерясынеккак
     кундамс+V+Der/Ындеря+Cond+V+Ind+NonPast+ScPl2+OcSg3+Foc/Гак: кундындерясынккак
     кундамс+V+Der/Ындеря+Cond+V+Ind+NonPast+ScPl2+OcPl3+Foc/Гак: кундындерясынккак
     кундамс+V+Der/Ындеря+Cond+V+Ind+NonPast+ScPl3+OcSg3+Foc/Гак: кундындерясызьгак
     кундамс+V+Der/Ындеря+Cond+V+Ind+NonPast+ScPl3+OcPl3+Foc/Гак: кундындерясызьгак
     кундамс+V+Der/Ындеря+Cond+V+Ind+NonPast+ScSg1+OcSg2+Foc/Гак: кундындерятангак
     кундамс+V+Der/Ындеря+Cond+V+Ind+NonPast+ScSg3+OcSg2+Foc/Гак: кундындерятанзаткак
     кундамс+V+Der/Ындеря+Cond+V+Ind+NonPast+ScSg1+OcPl2+Foc/Гак: кундындерятадыдзьгак
     кундамс+V+Der/Ындеря+Cond+V+Ind+NonPast+ScPl1+OcSg2+Foc/Гак: кундындерятадыдзьгак
     кундамс+V+Der/Ындеря+Cond+V+Ind+NonPast+ScPl1+OcPl2+Foc/Гак: кундындерятадыдзьгак
     кундамс+V+Der/Ындеря+Cond+V+Ind+NonPast+ScSg3+OcPl2+Foc/Гак: кундындерятадыдзьгак
     кундамс+V+Der/Ындеря+Cond+V+Ind+NonPast+ScPl3+OcSg2+Foc/Гак: кундындерятадыдзьгак
     кундамс+V+Der/Ындеря+Cond+V+Ind+NonPast+ScPl3+OcPl2+Foc/Гак: кундындерятадыдзьгак
     кундамс+V+Der/Ындеря+Cond+V+Ind+NonPast+ScSg2+OcSg1+Foc/Гак: кундындерясамаккак
     кундамс+V+Der/Ындеря+Cond+V+Ind+NonPast+ScSg3+OcSg1+Foc/Гак: кундындерясамамгак
     кундамс+V+Der/Ындеря+Cond+V+Ind+NonPast+ScSg2+OcPl1+Foc/Гак: кундындерясамизьгак
     кундамс+V+Der/Ындеря+Cond+V+Ind+NonPast+ScPl2+OcSg1+Foc/Гак: кундындерясамизьгак
     кундамс+V+Der/Ындеря+Cond+V+Ind+NonPast+ScPl2+OcPl1+Foc/Гак: кундындерясамизьгак
     кундамс+V+Der/Ындеря+Cond+V+Ind+NonPast+ScSg3+OcPl1+Foc/Гак: кундындерясамизьгак
     кундамс+V+Der/Ындеря+Cond+V+Ind+NonPast+ScPl3+OcSg1+Foc/Гак: кундындерясамизьгак
     кундамс+V+Der/Ындеря+Cond+V+Ind+NonPast+ScPl3+OcPl1+Foc/Гак: кундындерясамизьгак
     кундамс+V+Der/Ындеря+Cond+V+Ind+Prt1+ScSg1+Foc/Гак: кундындериньгак
     кундамс+V+Der/Ындеря+Cond+V+Ind+Prt1+ScSg2+Foc/Гак: кундындеритькак
     кундамс+V+Der/Ындеря+Cond+V+Ind+Prt1+ScSg3+Foc/Гак: кундындеряськак
     кундамс+V+Der/Ындеря+Cond+V+Ind+Prt1+ScPl1+Foc/Гак: кундындеринеккак
     кундамс+V+Der/Ындеря+Cond+V+Ind+Prt1+ScPl2+Foc/Гак: кундындеридеяк
     кундамс+V+Der/Ындеря+Cond+V+Ind+Prt1+ScPl3+Foc/Гак: кундындерястькак
     кундамс+V+Der/Ындеря+Cond+V+Ind+Prt1+ScSg1+OcSg3+Foc/Гак: кундындерияяк
     кундамс+V+Der/Ындеря+Cond+V+Ind+Prt1+ScSg2+OcSg3+Foc/Гак: кундындериккак
     кундамс+V+Der/Ындеря+Cond+V+Ind+Prt1+ScSg3+OcSg3+Foc/Гак: кундындеризеяк
     кундамс+V+Der/Ындеря+Cond+V+Ind+Prt1+ScSg1+OcPl3+Foc/Гак: кундындериньгак
     кундамс+V+Der/Ындеря+Cond+V+Ind+Prt1+ScSg2+OcPl3+Foc/Гак: кундындеритькак
     кундамс+V+Der/Ындеря+Cond+V+Ind+Prt1+ScSg3+OcPl3+Foc/Гак: кундындеринзеяк
     кундамс+V+Der/Ындеря+Cond+V+Ind+Prt1+ScPl1+OcSg3+Foc/Гак: кундындеринеккак
     кундамс+V+Der/Ындеря+Cond+V+Ind+Prt1+ScPl1+OcPl3+Foc/Гак: кундындеринеккак
     кундамс+V+Der/Ындеря+Cond+V+Ind+Prt1+ScPl2+OcSg3+Foc/Гак: кундындеринккак
     кундамс+V+Der/Ындеря+Cond+V+Ind+Prt1+ScPl2+OcPl3+Foc/Гак: кундындеринккак
     кундамс+V+Der/Ындеря+Cond+V+Ind+Prt1+ScPl3+OcSg3+Foc/Гак: кундындеризьгак
     кундамс+V+Der/Ындеря+Cond+V+Ind+Prt1+ScPl3+OcPl3+Foc/Гак: кундындеризьгак
     кундамс+V+Der/Ындеря+Cond+V+Ind+Prt1+ScSg1+OcSg2+Foc/Гак: кундындеритиньгак
     кундамс+V+Der/Ындеря+Cond+V+Ind+Prt1+ScSg3+OcSg2+Foc/Гак: кундындеринзитькак
     кундамс+V+Der/Ындеря+Cond+V+Ind+Prt1+ScSg1+OcPl2+Foc/Гак: кундындеридизьгак
     кундамс+V+Der/Ындеря+Cond+V+Ind+Prt1+ScPl1+OcSg2+Foc/Гак: кундындеридизьгак
     кундамс+V+Der/Ындеря+Cond+V+Ind+Prt1+ScPl1+OcPl2+Foc/Гак: кундындеридизьгак
     кундамс+V+Der/Ындеря+Cond+V+Ind+Prt1+ScSg3+OcPl2+Foc/Гак: кундындеридизьгак
     кундамс+V+Der/Ындеря+Cond+V+Ind+Prt1+ScPl3+OcSg2+Foc/Гак: кундындеридизьгак
     кундамс+V+Der/Ындеря+Cond+V+Ind+Prt1+ScPl3+OcPl2+Foc/Гак: кундындеридизьгак
     кундамс+V+Der/Ындеря+Cond+V+Ind+Prt1+ScSg2+OcSg1+Foc/Гак: кундындеримиккак
     кундамс+V+Der/Ындеря+Cond+V+Ind+Prt1+ScSg3+OcSg1+Foc/Гак: кундындеримимгак
     кундамс+V+Der/Ындеря+Cond+V+Ind+Prt1+ScSg2+OcPl1+Foc/Гак: кундындеримизьгак
     кундамс+V+Der/Ындеря+Cond+V+Ind+Prt1+ScPl2+OcSg1+Foc/Гак: кундындеримизьгак
     кундамс+V+Der/Ындеря+Cond+V+Ind+Prt1+ScPl2+OcPl1+Foc/Гак: кундындеримизьгак
     кундамс+V+Der/Ындеря+Cond+V+Ind+Prt1+ScSg3+OcPl1+Foc/Гак: кундындеримизьгак
     кундамс+V+Der/Ындеря+Cond+V+Ind+Prt1+ScPl3+OcSg1+Foc/Гак: кундындеримизьгак
     кундамс+V+Der/Ындеря+Cond+V+Ind+Prt1+ScPl3+OcPl1+Foc/Гак: кундындеримизьгак
     кундамс+V+Der/Ындеря+Cond+V+Ind+Prt2+ScSg1+Foc/Гак: кундамскак
     кундамс+V+Der/Ындеря+Cond+V+Ind+Prt2+ScSg2+Foc/Гак: кундамскак
     кундамс+V+Der/Ындеря+Cond+V+Ind+Prt2+ScSg3+Foc/Гак: кундамскак
     кундамс+V+Der/Ындеря+Cond+V+Ind+Prt2+ScPl1+Foc/Гак: кундамскак
     кундамс+V+Der/Ындеря+Cond+V+Ind+Prt2+ScPl2+Foc/Гак: кундамскак
     кундамс+V+Der/Ындеря+Cond+V+Ind+Prt2+ScPl3+Foc/Гак: кундамскак
     кундамс+V+Der/Ындеря+Cond+V+Ind+Prt2+ScSg1+OcSg3+Foc/Гак: кундындерилияяк
     кундамс+V+Der/Ындеря+Cond+V+Ind+Prt2+ScSg2+OcSg3+Foc/Гак: кундындериликкак
     кундамс+V+Der/Ындеря+Cond+V+Ind+Prt2+ScSg3+OcSg3+Foc/Гак: кундындерилизеяк
     кундамс+V+Der/Ындеря+Cond+V+Ind+Prt2+ScSg1+OcPl3+Foc/Гак: кундындерилиньгак
     кундамс+V+Der/Ындеря+Cond+V+Ind+Prt2+ScSg2+OcPl3+Foc/Гак: кундындерилитькак
     кундамс+V+Der/Ындеря+Cond+V+Ind+Prt2+ScSg3+OcPl3+Foc/Гак: кундындерилинзеяк
     кундамс+V+Der/Ындеря+Cond+V+Ind+Prt2+ScPl1+OcSg3+Foc/Гак: кундындерилинеккак
     кундамс+V+Der/Ындеря+Cond+V+Ind+Prt2+ScPl1+OcPl3+Foc/Гак: кундындерилинеккак
     кундамс+V+Der/Ындеря+Cond+V+Ind+Prt2+ScPl2+OcSg3+Foc/Гак: кундындерилинккак
     кундамс+V+Der/Ындеря+Cond+V+Ind+Prt2+ScPl2+OcPl3+Foc/Гак: кундындерилинккак
     кундамс+V+Der/Ындеря+Cond+V+Ind+Prt2+ScPl3+OcSg3+Foc/Гак: кундындерилизьгак
     кундамс+V+Der/Ындеря+Cond+V+Ind+Prt2+ScPl3+OcPl3+Foc/Гак: кундындерилизьгак
     кундамс+V+Der/Ындеря+Cond+V+Ind+Prt2+ScSg1+OcSg2+Foc/Гак: кундындерилитиньгак
     кундамс+V+Der/Ындеря+Cond+V+Ind+Prt2+ScSg3+OcSg2+Foc/Гак: кундындерилинзетькак
     кундамс+V+Der/Ындеря+Cond+V+Ind+Prt2+ScSg1+OcPl2+Foc/Гак: кундындерилидизьгак
     кундамс+V+Der/Ындеря+Cond+V+Ind+Prt2+ScPl1+OcSg2+Foc/Гак: кундындерилидизьгак
     кундамс+V+Der/Ындеря+Cond+V+Ind+Prt2+ScPl1+OcPl2+Foc/Гак: кундындерилидизьгак
     кундамс+V+Der/Ындеря+Cond+V+Ind+Prt2+ScSg3+OcPl2+Foc/Гак: кундындерилидизьгак
     кундамс+V+Der/Ындеря+Cond+V+Ind+Prt2+ScPl3+OcSg2+Foc/Гак: кундындерилидизьгак
     кундамс+V+Der/Ындеря+Cond+V+Ind+Prt2+ScPl3+OcPl2+Foc/Гак: кундындерилидизьгак
     кундамс+V+Der/Ындеря+Cond+V+Ind+Prt2+ScSg2+OcSg1+Foc/Гак: кундындерилимиккак
     кундамс+V+Der/Ындеря+Cond+V+Ind+Prt2+ScSg3+OcSg1+Foc/Гак: кундындерилимимгак
     кундамс+V+Der/Ындеря+Cond+V+Ind+Prt2+ScSg2+OcPl1+Foc/Гак: кундындерилимизьгак
     кундамс+V+Der/Ындеря+Cond+V+Ind+Prt2+ScPl2+OcSg1+Foc/Гак: кундындерилимизьгак
     кундамс+V+Der/Ындеря+Cond+V+Ind+Prt2+ScPl2+OcPl1+Foc/Гак: кундындерилимизьгак
     кундамс+V+Der/Ындеря+Cond+V+Ind+Prt2+ScSg3+OcPl1+Foc/Гак: кундындерилимизьгак
     кундамс+V+Der/Ындеря+Cond+V+Ind+Prt2+ScPl3+OcSg1+Foc/Гак: кундындерилимизьгак
     кундамс+V+Der/Ындеря+Cond+V+Ind+Prt2+ScPl3+OcPl1+Foc/Гак: кундындерилимизьгак
     кундамс+V+Der/Ындеря+Cond+V+Conj+ScSg1+Foc/Гак: кундындерявлиньгак
     кундамс+V+Der/Ындеря+Cond+V+Conj+ScSg2+Foc/Гак: кундындерявлитькак
     кундамс+V+Der/Ындеря+Cond+V+Conj+ScSg3+Foc/Гак: кундындерявольгак
     кундамс+V+Der/Ындеря+Cond+V+Conj+ScPl1+Foc/Гак: кундындерявлинеккак
     кундамс+V+Der/Ындеря+Cond+V+Conj+ScPl2+Foc/Гак: кундындерявлидеяк
     кундамс+V+Der/Ындеря+Cond+V+Conj+ScPl3+Foc/Гак: кундындерявольтькак
     кундамс+V+Der/Ындеря+Cond+V+Conj+ScSg1+OcSg3+Foc/Гак: кундындерявлияяк
     кундамс+V+Der/Ындеря+Cond+V+Conj+ScSg2+OcSg3+Foc/Гак: кундындерявликкак
     кундамс+V+Der/Ындеря+Cond+V+Conj+ScSg3+OcSg3+Foc/Гак: кундындерявлизеяк
     кундамс+V+Der/Ындеря+Cond+V+Conj+ScSg1+OcPl3+Foc/Гак: кундындерявлиньгак
     кундамс+V+Der/Ындеря+Cond+V+Conj+ScSg2+OcPl3+Foc/Гак: кундындерявлитькак
     кундамс+V+Der/Ындеря+Cond+V+Conj+ScSg3+OcPl3+Foc/Гак: кундындерявлинзеяк
     кундамс+V+Der/Ындеря+Cond+V+Conj+ScPl1+OcSg3+Foc/Гак: кундындерявлинеккак
     кундамс+V+Der/Ындеря+Cond+V+Conj+ScPl1+OcPl3+Foc/Гак: кундындерявлинеккак
     кундамс+V+Der/Ындеря+Cond+V+Conj+ScPl2+OcSg3+Foc/Гак: кундындерявлинккак
     кундамс+V+Der/Ындеря+Cond+V+Conj+ScPl2+OcPl3+Foc/Гак: кундындерявлинккак
     кундамс+V+Der/Ындеря+Cond+V+Conj+ScPl3+OcSg3+Foc/Гак: кундындерявлизьгак
     кундамс+V+Der/Ындеря+Cond+V+Conj+ScPl3+OcPl3+Foc/Гак: кундындерявлизьгак
     кундамс+V+Der/Ындеря+Cond+V+Conj+ScSg1+OcSg2+Foc/Гак: кундындерявлитиньгак
     кундамс+V+Der/Ындеря+Cond+V+Conj+ScSg3+OcSg2+Foc/Гак: кундындерявлинзетькак
     кундамс+V+Der/Ындеря+Cond+V+Conj+ScSg1+OcPl2+Foc/Гак: кундындерявлидизьгак
     кундамс+V+Der/Ындеря+Cond+V+Conj+ScPl1+OcSg2+Foc/Гак: кундындерявлидизьгак
     кундамс+V+Der/Ындеря+Cond+V+Conj+ScPl1+OcPl2+Foc/Гак: кундындерявлидизьгак
     кундамс+V+Der/Ындеря+Cond+V+Conj+ScSg3+OcPl2+Foc/Гак: кундындерявлидизьгак
     кундамс+V+Der/Ындеря+Cond+V+Conj+ScPl3+OcSg2+Foc/Гак: кундындерявлидизьгак
     кундамс+V+Der/Ындеря+Cond+V+Conj+ScPl3+OcPl2+Foc/Гак: кундындерявлидизьгак
     кундамс+V+Der/Ындеря+Cond+V+Conj+ScSg2+OcSg1+Foc/Гак: кундындерявлимиккак
     кундамс+V+Der/Ындеря+Cond+V+Conj+ScSg3+OcSg1+Foc/Гак: кундындерявлимимгак
     кундамс+V+Der/Ындеря+Cond+V+Conj+ScSg2+OcPl1+Foc/Гак: кундындерявлимизьгак
     кундамс+V+Der/Ындеря+Cond+V+Conj+ScPl2+OcSg1+Foc/Гак: кундындерявлимизьгак
     кундамс+V+Der/Ындеря+Cond+V+Conj+ScPl2+OcPl1+Foc/Гак: кундындерявлимизьгак
     кундамс+V+Der/Ындеря+Cond+V+Conj+ScSg3+OcPl1+Foc/Гак: кундындерявлимизьгак
     кундамс+V+Der/Ындеря+Cond+V+Conj+ScPl3+OcSg1+Foc/Гак: кундындерявлимизьгак
     кундамс+V+Der/Ындеря+Cond+V+Conj+ScPl3+OcPl1+Foc/Гак: кундындерявлимизьгак
